臺灣雲林地方法院刑事判決              100年度易字第560號
公  訴  人  臺灣雲林地方法院檢察署檢察官
被      告  曾子元
上列被告因竊盜案件，經檢察官提起公訴（100 年度偵字第2618
號），被告於準備程序就被訴事實為有罪之陳述，經本院合議庭
裁定由受命法官獨任行簡式審判程序，判決如下：
    主    文
曾子元竊盜，累犯，處有期徒刑肆月，如易科罰金，以新臺幣壹
仟元折算壹日。
    犯罪事實
一、曾子元前因施用第一、二級毒品案件，經臺灣臺中地方法院
    以96年度訴字第1678號判決判處有期徒刑9 月、3 月，並定
    應執行刑為有期徒刑11月確定，於民國96年9 月27日徒刑執
    行完畢。詎其不知悔改，明知未懸掛車牌之重機車1 輛（原
    車牌號碼NSQ-450 號，車主為吳權，下稱NSQ-450 號車），
    係供其友人吳榮朋（100 年1 月19日歿）之父親吳權及弟弟
    吳榮忠等家人使用，由吳榮朋騎至友人紀名聖雲林縣口湖鄉
    ○○村○○路6 號住處寄放，竟因缺乏交通工具代步，基於
    意圖為自己不法所有之犯意，於99年11月間某日，至紀名聖
    前揭住處，在未經吳權、吳榮朋、吳榮忠、紀名聖之同意下
    ，擅自騎乘上開機車離去而竊取之，以作為代步工具。嗣因
    該車故障無法使用，曾子元遂於100 年3 月27日中午12時許
    ，以三輪車將該車載運至雲林縣口湖鄉○○村○○路1 之30
    號林怡君經營之「欽允資源回收場」，將上開機車連同其所
    有之其他廢鐵販賣予林怡君（涉嫌贓物罪嫌另為不起訴處分
    ）。嗣為警於100 年4 月12日上午10時許，在上開資源回收
    場內查獲該失竊之NSQ-450 號車，並調閱資源回收場買賣登
    記資料，而查悉上情。
二、案經雲林縣警察局臺西分局報告臺灣雲林地方法院檢察署檢
    察官偵查起訴。
    理    由
一、被告曾子元所犯係死刑、無期徒刑、最輕本刑為3 年以上有
    期徒刑以外之罪，其於準備程序就前揭被訴事實為有罪之陳
    述，經受命法官告知簡式審判程序之旨，並聽取其與公訴人
    之意見後，本院合議庭認無不得或不宜改依簡式審判程序進
    行之情事，依刑事訴訟法第273 條之1 第1 項、第284 條之
    1 規定，裁定由受命法官獨任進行簡式審判程序，合先敘明
    。
二、上開犯罪事實，業據被告於本院審理中坦承不諱，核與證人
    即被害人吳榮忠於警詢指述之被害情節相符（見偵卷第14、
    15頁），並據證人紀名聖於偵查中具結證述：NSQ-450 號車
    係友人吳榮朋（已歿）於99年10月間某日至伊住處喝酒後所
    寄放，該車沒有懸掛車牌，吳榮朋說該輛機車其父親所有；
    99年11月間某日，曾子元向伊借用該部機車，伊告訴曾子元
    該輛機車係吳榮朋寄放，沒有經過吳榮朋同意，也沒有懸掛
    車牌，伊不敢借給曾子元，後來曾子元未經過伊同意即將該
    輛機車騎走等語（見偵卷第73、74頁）綦詳，復據證人林怡
    君於警詢、偵查中指稱：伊在雲林縣口湖鄉○○村○○路1
    之30號經營「欽允資源回收場」，於100 年3 月27日12時許
    ，向曾子元以新臺幣（下同）1,210 元收購機車廢鐵，共計
    110 公斤，每公斤11元；該車未懸掛車牌，曾子元說是其父
    親所有，已經故障無法使用，伊有要求曾子元出示證件並登
    記等語明確（見偵卷第8 至10頁、第76頁）；此外，有雲林
    縣警察局指認犯罪嫌疑人紀錄表、NSQ-450 號車車籍詳細資
    料報表、車號查詢重型機車車籍、回收買賣登記表、贓物認
    領保管單各1 份、員警職務報告2 份、法務部戶役政查詢結
    果3 份及蒐證照片4 張在卷可佐（見偵卷第17、19、21、22
    頁、第26、27頁、第51至53頁），足認被告前揭自白與事實
    相符，應堪採為被告有罪之證據。綜上所述，本案事證明確
    ，被告上開竊盜犯行，堪以認定，應依法論科。
三、刑法第320 條第1 項所謂竊取，係指行為人違背他人之意思
    ，或至少未得他人同意，而以和平之非暴力手段，取走其持
    用物，破壞他人對其持有物之持有支配關係，使其無法對持
    有物之支配權與監督權，並進而建立一個新的持有支配關係
    ，而使自己或第三人成為該物之持有人，取得該物之支配管
    領力而言。核被告所為，係犯刑法第320 條第1 項之普通竊
    盜罪。又被告有犯罪事實欄所記載之前科紀錄，此有臺灣高
    等法院被告前案紀錄表1 份附卷足憑，其於有期徒刑執行完
    畢後，5 年內故意再犯本案有期徒刑以上之罪，為累犯，應
    依刑法第47條第1 項規定加重其刑。爰審酌被告有施用毒品
    、詐欺、贓物、竊盜等前科之素行，有前揭臺灣高等法院被
    告前案紀錄表在卷可佐，其正值壯年，不思以正當途徑賺取
    所需，反為滿足私慾而竊取他人所有之機車，無視法紀，不
    知尊重他人財產權，殊非可取，惟念及其於本院審理時終坦
    承犯行之犯後態度，尚有悔意，衡以被告本案所竊得之NSQ-
    450 號車，已由被害人吳榮忠領回，有前揭贓物認領保管單
    附卷可稽，對被害人造成之損失尚非甚鉅，暨被告自陳將上
    開機車連同其所有之其他廢鐵變賣所得為1,210 元，其為國
    中畢業之智識程度，之前從事抓蛤蠣工作，每日收入約1,60
    0 或1,700 元，未婚，家中僅有弟弟之家庭狀況以及犯罪動
    機、目的、手段等一切情狀，量處如主文所示之刑，並諭知
    易科罰金之折算標準，以資懲儆。至公訴人雖對被告具體求
    處有期徒刑6 月，惟經本院審酌上情，認稍嫌過重，併予敘
    明。
據上論斷，應依刑事訴訟法第273 條之1 第1 項、第299 條第1
項前段，刑法第320 條第1 項、第47條第1 項、第41條第1 項前
段，刑法施行法第1 條之1 第1 項、第2 項前段，判決如主文。
本案經檢察官何宗霖到庭執行職務。
中    華    民    國   100    年    10    月    24    日
                  刑事第三庭    法  官  陳雅琪
以上正本證明與原本無異。
如不服本判決應於收受判決後10日內向本院提出上訴書狀，並應
敘述具體理由；其未敘述上訴理由者，應於上訴期間屆滿後20日
內向本院補提理由書（均須按他造當事人之人數附繕本）。「切
勿逕送上級法院」。
                                書記官  顏錦清
中    華    民    國   100    年    10    月    24    日
附錄本判決論罪科刑法條全文：
中華民國刑法第320 條第1 項
意圖為自己或第三人不法之所有，而竊取他人之動產者，為竊盜
罪，處5 年以下有期徒刑、拘役或500 元以下罰金。